臺灣臺南地方法院刑事判決　　　　　　　　　　　　九十二年度交易字第二三五號
　　公　訴　人　臺灣台南地方法院檢察署檢察官
　　被　　　告　丁○○
右列被告因公共危險等案件，經檢察官提起公訴（九十二年度偵字第一一二九０號）
，被告就被訴事實為有罪之陳述，本院裁定進行簡式審判程序，判決如左：
    主  文
丁○○服用酒類，不能安全駕駛動力交通工具而駕駛，處有期徒刑月，如易科罰金
，以佰元折算壹日；又因過失傷害人，處有期徒刑肆月，如易科罰金，以佰元折
算壹日。應執行有期徒刑陸月，如易科罰金，以佰元折算壹日。
    事  實
一、丁○○於民國九十二年六月十八日凌晨一時四十分許起，即在台南市○○路某Ｐ
    ＵＢ店內與友人飲用啤酒，其本應注意汽車駕駛人飲用酒類後其吐氣所含酒精濃
    度超過每公升０‧二五毫克以上者，不得駕車，按其情節又非不能注意，其能注
    意竟疏未注意，迄至同日凌晨三時許，其在上處飲酒後之吐氣所含酒精濃度已遠
    逾每公升０‧四九毫克，已酒醉不能安全駕駛動力交通工具，詎丁○○仍不顧大
    眾行車之公共安全，於同日凌晨，酒後無照駕駛車號８Ｋ—１２４３號自小客車
    ，沿台南市○○街由北往南方向行駛，於同日凌晨三時五十分許，途經康樂街與
    中正路之設有閃光號誌交岔路口時，其本應注意行車速度，依標誌或標線之規定
    及汽車行駛時，駕駛人應注意車前狀況，並隨時採取必要之安全措施，且汽車行
    駛至交岔路口，其行進、轉彎，應遵守燈光號誌之指示及閃光紅燈表示停車再開
    ，車輛應減速接近，先停止於交岔路口前，讓幹道車優先通行後認為安全時，方
    得續行，而其行向號誌為閃光紅燈，為支線道，應暫停讓幹道車先行，而依當時
    情形，客觀上並無不能注意之情事，其能注意竟因不勝酒力而疏於注意該處為速
    限五十公里之交岔路口，可能會有車輛由岔路橫向駛出之車前狀況，且其為支線
    道車，未採取減速接近並先停止於該岔路口前，讓中正路上之幹線道車優先通行
    之必要安全措施，反而以時速七十公里之高速超速急馳欲穿越岔路口，適甲○○
    駕駛車號ＺＭ—３４１７號自小客車沿中正路由東向西行駛而至，丁○○因車速
    過快見狀煞避不及，其汽車車頭先與甲○○之車頭發生互撞後，車子再失控向右
    前偏衝撞到位在中正路三二五號由丙○○所擺設之檳榔攤，造成甲○○受有頭部
    外傷合併頭皮撕裂傷之傷害，而丙○○則受有顏面擦挫傷、右髖部挫傷瘀血、左
    大腿瘀血、左大趾撕裂傷之傷害（丙○○部分業據其撤回告訴，詳後述）。車禍
    事故發生後，台南市警察局交通隊車禍處理小組警員據報到場處理，在警員尚不
    知何人為肇事車輛之駕駛人前，丁○○主動表示其為駕駛人並自首犯行，接受裁
    判。而丁○○經警至醫院當場測試其吐氣所含酒精濃度亦高達前開數值，而查知
    上情。
二、案經甲○○、丙○○分別訴由台南市警察局第四分局報請臺灣台南地方法院檢察
    署檢察官偵查起訴。
    理  由
一、訊據被告丁○○對於右開時、地酒後無照駕車並超速行駛，致發生碰撞車禍造成
    告訴人甲○○、丙○○均受傷之事實均坦承不諱，核與告訴人甲○○、丙○○於
    警、偵訊及本院審訊時到庭指訴之情節相符，並有道路交通事故調查報告表暨道
    路交通事故現場圖共三紙、台南市警察局處理交通事故紀錄表暨交通事故現場勘
    驗圖、吐氣所含酒精濃度測試結果單、刑法第一百八十五條之三案件測試觀察紀
    錄表、台南市警察局舉發違反道路交通管理事件通知單影本各一紙、郭綜合醫院
    診斷證明書二紙、道路交通事故現場蒐證照片二十六幀在卷可資佐證。按汽車駕
    駛人，有未領有駕駛執照駕車情形者，處新臺幣六千元以上一萬二千元以下罰鍰
    ，並當場禁止其駕駛及扣留其車輛牌照，道路交通管理處罰條例第二十一條第一
    項第一款定有明文。次按行車速度，依標誌或標線之規定；汽車行駛時，駕駛人
    應注意車前狀況，並隨時採取必要之安全措施；汽車行駛至交岔路口，其行進、
    轉彎，應遵守燈光號誌之指示；汽車駕駛人飲用酒類後其吐氣所含酒精濃度超過
    每公升０‧二五毫克以上者，不得駕車；閃光紅燈表示停車再開，車輛應減速接
    近，先停止於交岔路口前，讓幹道車優先通行後認為安全時，方得續行，道路交
    通安全規則第九十三條第一項、第九十四條第三項、第一百零二條第一項第一款
    、第一百十四條第二款及道路交通標誌標線號誌設置規則第二百十一條第一項第
    二款亦分別規定甚明。查被告未領有小型車駕駛執照，有交通部公路總局嘉義區
    監理所台南監理站以九十二年十一月二十八日嘉監南字第０９２００２６４４７
    號函敘明在卷可憑，是其本不得駕駛汽車，惟其既要行駛汽車上路，為維護交通
    秩序及確保交通安全，對於上開交通安全規其自應知悉，為其應注意之事項，而
    肇事當時係夜間有照明、天候晴朗、路面柏油、標線清晰、有快慢車道劃分、閃
    光號誌岔路口、路面乾燥無缺陷、無障礙物、視距良好、速限五十公里，有前開
    調查報告表存卷可考，足見依當時狀況被告客觀上並無不能注意之情狀。而本件
    肇事地點係位於台南市○○街與中正路之設有閃光號誌交岔路口，其中康樂街之
    行向號誌為閃光紅燈，為支線道；中正路之行向號誌為閃光黃燈，為幹線道，又
    被告不僅自承駕駛前有飲用啤酒，且被告於當日凌晨五時四分許，為警測試其吐
    氣所含酒精濃度仍高達每公升０‧四九毫克，有前開吐氣所含酒精濃度測試結果
    單一紙可稽，距離案發時已逾一個多小時，足見其在車禍當時之酒精濃度應更高
    於此，是被告丁○○飲酒後，應注意且能注意其吐氣所含酒精濃度已超過規定之
    數值，已不得駕車竟仍酒醉駕車，且駕駛上開車輛行經該交岔路口時，應注意能
    注意而疏於注意該處為速限五十公里之交岔路口，可能會有車輛由岔路橫向駛出
    之車前狀況，而其行向號誌為閃光紅燈之指示為支線道車，未採取減速接近並先
    停止於該岔路口前，讓中正路上之幹線道車優先通行之必要安全措施，反而以時
    速七十公里之高速超速急馳欲穿越岔路口，適告訴人甲○○沿中正路由東向西駕
    駛上開汽車行駛而來，致遭煞避不及之被告汽車撞及受傷，因而肇事，被告自有
    違前開規定之注意義務，其顯有過失，臺灣省台南區車輛行車事故鑑定委員會亦
    同此認定，並鑑定被告為肇事原因，甲○○無肇事因素，有該委員會南鑑字第九
    二一００一號鑑定意見書在卷可憑。又被告之過失行為與告訴人所受上開傷害之
    間，顯有相當因果關係，亦無疑義。而被告於案發當日經警測試其吐氣所含酒精
    濃度為每公升０‧四九毫克，已高出法律容許之每公升０．二五毫克甚多，被告
    亦自承酒後對其行車有影響等語，再參酌被告當日係駕車超速且未注意行向號誌
    指示，致未讓幹道車先行而有本件車禍事故等情以觀，顯見被告當時已因不勝酒
    力而影響其行車注意力及操控力，致無法正常操控行車速度及注意行向號誌之指
    示始發生本件碰撞車禍，其已不能安全駕駛動力交通工具，亦可認定。是本件事
    證已臻明確，被告犯行堪以認定。
二、核被告丁○○所為，係犯刑法第一百八十五條之三之酒後不能安全駕駛動力交通
    工具而駕駛罪及同法第二百八十四條第一項前段之過失傷害罪。其所犯上開二罪
    間，犯意各別，行為互殊，應予分論併罰。又被告係無駕駛執照駕車及酒醉駕車
    因而致人受傷，前開過失傷害罪部分，應依道路交通管理處罰條例第八十六條第
    一項規定遞加重其刑。另其肇事後未被有偵查權之公務員或機關發覺其為犯嫌前
    ，在現場向到場處理之警員自承犯行，進而接受裁判，此業據被告供明在卷可按
    ，並經警在前開道路交通事故現場圖內載明可憑，被告行為合乎自首之要件，應
    依刑法第六十二條前段減輕其刑，過失傷害部分並依法先加後減之。爰審酌被告
    之品行、應負過失責任之程度、造成告訴人甲○○傷害之結果、肇事後尚未與告
    訴人達成民事上之和解，及被告於犯後之態度尚稱良好等一切情狀，分別量處如
    主文所示之刑，並均諭知易科罰金之折算標準及定其應執行之刑，以資懲儆。
三、公訴意旨另認被告前開行為，對告訴人丙○○亦涉有刑法第二百八十四條第一項
    前段之過失傷害罪嫌等語。按告訴乃論之罪，告訴人於第一審辯論終結前得撤回
    其告訴，又告訴經撤回者，應諭知不受理之判決，刑事訴訟法第二百三十八條第
    一項、第三百零三條第三款分別定有明文。查本件告訴人丙○○告訴被告過失傷
    害案件部分，起訴書認係觸犯刑法第二百八十四條第一項前段之過失傷害罪，依
    同法第二百八十七條之規定，須告訴乃論。茲據告訴人丙○○撤回告訴，依照首
    開說明，本件就該過失傷害部分本應為不受理之諭知，惟公訴意旨認此部分與前
    開有罪部分有想像競合犯之裁判上一罪關係，爰不另為不受理之諭知，併此敘明
    。
據上論斷，應依刑事訴訟法第二百七十三條之一第一項、第二百九十九條第一項前段
，道路交通管理處罰條例第八十六條第一項，刑法第十一條前段、第一百八十五條之
三、第二百八十四條第一項前段、第六十二條前段、第四十一條第一項前段、第五十
一條第五款，罰金罰鍰提高標準條例第一條前段、第二條，判決如主文。
本案經檢察官乙○○到庭執行職務。
中      華      民      國      九十三      年     三     月     二     日
                                      臺灣臺南地方法院交通法庭
                                          法  官    張  瑛  宗
右正本證明與原本無異。
如不服本判決，應於判決送達後十日內，向本院提出上訴狀。
                                          書記官    陳  志  德
中      華      民      國      九十三      年     三     月     二     日
附錄本案論罪科刑法條：
中華民國刑法第一百八十五條之三
服用毒品、麻醉藥品、酒類或其他相類之物，不能安全駕駛動力交通工具而駕駛者，
處一年以下有期徒刑、拘役或三萬元以下罰金。
中華民國刑法第二百八十四條
(過失傷害罪)
因過失傷害人者，處六月以下有期徒刑、拘役或五百元以下罰金，致重傷者，處一年
以下有期徒刑、拘役或五百元以下罰金。
從事業務之人，因業務上之過失傷害人者，處一年以下有期徒刑、拘役或一千元以下
罰金，致重傷者，處三年以下有期徒刑、拘役或二千元以下罰金。
